臺灣桃園地方法院民事判決　九十一年度訴字第一三五一號
　　原　　　告
　　即反訴被告　　乙○○
　　訴訟代理人　　宋志衡律師
　　複　代理人　　孔令則律師
　　被　　　告
　　即反訴原告　　林昶綸即甲.
右當事人間請求返還工程款事件，於民國九十三年七月二日辯論終結，本院判決如左
：
    主      文
被告應給付原告新台幣捌拾貳萬伍仟玖佰玖拾玖元及自民國九十一年七月二十七日起
至清償日止，按週年利率百分之五計算之利息。
原告其餘之訴駁回。
訴訟費用由被告負擔十分之四，餘由原告負擔。
本判決第一項於原告以新台幣貳拾捌萬元供擔保後，得假執行。但被告如以新台幣捌
拾貳萬伍仟玖佰玖拾玖元預供擔保，免為假執行。
原告其餘假執行之聲請駁回。
反訴原告之訴及假執行之聲請均駁回。
反訴訴訟費用由反訴原告負擔。
    事      實
甲、原告即反訴被告方面：
一、聲明：
（一）本訴部分：
  １、被告應返還溢收原告之工程款新台幣（下同）三百十五萬二千零七十一元及自
      起訴狀繕本送達翌日起至清償日止，按年利率百分之五計算之利息。
  ２、前項聲明原告願供擔保請求宣告准許假執行。
（二）反訴部分：
  １、被告之反訴及假執行之聲請均駁回。
  ２、如受不利判決，願供擔保，請准宣告免為假執行。
二、陳述：
（一）本訴部分：
  １、兩造於民國八十五年七月十八日簽訂房屋承攬契約，由被告包工包料承造原告
      坐落桃園縣中壢市○○段二九八四地號之新建房屋（下稱本件工程），工程款
      以每坪三萬三千元計算，原告於八十六年一月二十九日支付訂金三十萬元，嗣
      於八十六年二月二十四日改訂承攬契約（下稱本件契約），工程款仍以每坪三
      萬三千元包工包料為計算（包括稅金百分之十三，製圖費及申請建照費用），
      工作天以一百二十個工作天為限，施工期間被告向原告請領之工程款共計五百
      三十萬元。
  ２、被告於八十六年十二月底某日因故停工後即不置理，原告於八十八年六月一日
      聲請桃園縣中壢市調解委員會調解續行施工及核算溢收工程費之事，惟被告到
      場後旋即藉故離開致調解不成立。原告乃委請財團法人台灣經濟發展研究院（
      下稱台灣經濟研究院）對本件工程進行鑑定，其結果為本件工程之施工進度約
      完工百分之七十五，鑑定建物之價值為三百二十六萬八千零二十元，建物實際
      面積為九十三、七四坪，有建物登記謄本可參，而本件工程瑕疵之修復費為七
      十九萬五千四百九十一元，依本件契約第四條約定，每坪工程費以三萬三千元
      計價，被告可請求工程款為三百零九萬三千四百二十元（單價乘建坪，即
      33,000×93.7 =3,093,42 0元，），因被告施工之建物共有三十七項瑕疵，所
      需修復費用為七十九萬五千四百九十一元，瑕疵修復費用相當於本件建物之減
      損價值，應由工程款中扣減。又因被告無故停工致原建照失效，重新申請建照
      ，因而支出五萬元代辦費及本件工程瑕疵鑑定費十萬元，亦應扣抵，故被告應
      退還其溢收之工程費共三百一十五萬二千零七十一元，計算公式為：（
      5,300,000－ (3,093,420－795,491－100,000－50,000 )＝3,152,071元。）
  ３、系爭建物營造單價每坪三萬三千元，係被告依主管機關核准之設計圖施工，即
      本件契約第二條所稱之格局，並依一般建築技術成規完成所有施工項目，通過
      使用執照之檢驗，使建築物具備在正常使用情況下，符合履行債之本旨，始可
      依約定請求原定之工程款。但被告自認只完成本件工程百分之九十，而台灣經
      濟研究院之鑑定，則認本件工程進度僅有百分之七十五，因完成工程有嚴重瑕
      疵多達三十七項，所需修復費用達七十九萬五千餘元。則本件工程並未全部依
      約完成，被告自不能以實測面積每坪三萬三千元之單價計算工程款。
  ４、桃園縣中壢地政事務所（下稱中壢地政所）於九十一年九月二十五日至現場測
      量系爭建物，雨遮面積三、六八平方公尺，折合為一、一一坪；陽台為四一、
      八四平方公尺，折合為一二、六五坪；屋頂突出物一三、二五平方公尺，折合
      為四坪。均與原設計、鑑定及登記謄本不符，故該份複丈成果圖之正確性，令
      人置疑。
（二）反訴部分：依反訴原告提出之追加工程計算書，因所稱項目及含義不明，無從
      表示意見，惟據其所稱之追加工程，則逐項說明如下：
  １、屋頂突出物：在建造執照中即列有該項目，凡屬平頂式之樓房必然有屋頂突出
      物（為頂樓樓梯出入口），非追加之項目。　　
  ２、四層樓梯一支：原設計即有，原來建照為五層樓，後改為四層，並非原三樓半
      建築無樓梯，故該項目之費用，顯然不實在。
  ３、地面改鋪花岡石：未經反訴被告同意，亦未提出相關施工估價計算單據，且未
      扣除原定鋪設40×40公分磁磚之工料費用，反訴原告所列該項工程費竟高達七
      十八萬元，占總營造費用百分之二十以上，且又多處施工不良，有鑑定報告及
      現場照片為證，另各樓梯改鋪花岡石四支，但四支樓梯全無扶手，故反訴原告
      擅自變更建材，是圖謀非份利益，反訴被告不同意。
  ４、一樓全面改為落地鋁門：一樓正面本來設計就是落地鋁門，反訴原告自稱改造
      ，未說明改造何處？為何需要改造？按照原設計施工之費用若干等？均未說明
      。是其擅自變更原設計，未經同意。另二、三、四層改為落地門：原設計圖即
      有落地門窗通往陽台，亦為擅自改變原設計，未經同意，且未按裝完成，僅有
      框架而已。
  ５、屋頂圍牆：俗稱女兒牆，係屬於樓頂必備之安全設施，原設計圖即有標示，反
      訴原告主張屋頂追加工程云云，顯非事實。
  ６、四樓廚房追加牆面磁磚（包括水電配管）：四樓原設計即有廚房，當然包括水
      電配管在內，可參照契約書第三條水電工程之約定（內線水電管路及開關：：
      ），八十五年七月十八日所訂合建契約第二條：：廚房浴室牆面均貼磁磚到頂
      ：：，斟酌現代都市建築一般之衛浴廚房牆面均貼磁磚之事實，貼磁磚應非追
      加之項目。縱然認為是追加項目，其單價如何計算？反訴原告並未提出說明，
      又未施工完成（請參考鑑定報告）。　　
  ７、依合約第九條變更申請費用一十萬元：系爭建物由五層變更為四層（並非三樓
      半），該條僅約定變更申請所增加之費用預估約十萬元，但應以實際支付之金
      額為準，故有多退少補之約定。反訴原告並未提出支付該項變更執照申請所增
      加之費用若干？即以十萬元報帳，應非真實。
  ８、太陽能追加配管六千元：該配管之位置何在？規格如何？單價如何計算？反訴
      被告是否有同意？反訴原告均未說明，難以採信。
  ９、系爭建物前面改貼二丁掛磁磚：反訴原告擅自變更原約定使用10×10方格藍白
      色磁磚，使用建材不符約定，且其主張追加補貼二萬五千元，亦未提出數據憑
      單以供參考，反訴被告不同意。
三、證據：提出八十五年七月十八日合建契約書影本、八十六年二月二十四日合建契
    約書影本、收款單、代收水電錶費收據影本、調解不成立證明影本、建物登記謄
    本、鑑定報告摘要影本、建照重新申請代辦費收據、鑑定費收據影本、建物瑕疪
    修補費用明細、估價單影本各一份、修補後照片八張為證，並聲請現場履勘及鑑
    測，及請求訊問證人丁志豪、羅秀珠、范佐賢等人。
乙、被告即反訴原告方面：
一、聲明：
（一）本訴部分：
  １、駁回原告之訴及假執行之聲請。
  ２、如受不利之判決，願供擔保請准宣告免為假執行。
（二）反訴部分：
  １、請求反訴被告給付三十九萬三千零五十六元，及自反訴起訴狀送達反訴被告之
      翌日起至清償日，按年息百分之五計算之利息。
  ２、願供擔保，請准宣告假執行。
二、陳述：
（一）本訴部分：
  １、因被告配偶於八十六年十二月間在系爭工程施工時，由三樓墜落地面身受重傷
      ，被告為救治照料，確有延滯工程進度，但屬情有可原之事。被告承造本件工
      程，始終依設計及合約行事，完全依照建築技術成規，進行所有工程施作。其
      間有部分工程之建材變更，絕非被告擅自主張，至於未能完工，是因被告配偶
      因工傷殘，被告照料妻子病況，無暇進行工程所致，但被告確實有意派工予以
      完成，惟因原告未待被告復工施作，即逕自私下僱工完成。本件工程所謂「瑕
      疵」，均係原告不符事實之挑惕藉口，有違情理。系爭建物面積經中壢地政所
      測量結果為三百九十八、九七平方公尺，與原告委由台灣經濟研究院測得之結
      果有差，依常理而論，鑑定如有爭議，應知會兩造到場說明，以昭客觀公正，
      豈能私下片面委託鑑定，再據以爭論政府主管鑑定單位之鑑定成果，原告不合
      理主張，實難令人接受。
  ２、原告九十二年八月十二日所提書狀內容，其中「系爭建物瑕疵修補費用」所列
      等項，顯與事實不符，蓋：
    (1)系爭建物工程一、二、三、四樓之衛浴配件，如馬桶、臉盆、水箱等建材，早
      經承造人（即被告）購妥置於工地一樓之屋內，以備施工使用。絕非如原告所
      述是其自行購買裝置。
    (2)至於一、二、三、四樓之浴室地面磁磚及二、三、四樓前面陽台之磁磚，亦係
      被告早經購妥置放於工地一樓屋內。原告未經被告同意私自動用屬於被告所有
      之建材，已屬不當，竟然又將該項建材施工，列為其自行修補之費用，其意圖
      不實索取費用之目的不言自明。
  ３、本件之所以纏訟至今，是因原告一直以不實指訴及毫無正當性之理由為據，尤
      以原告既然循求法律途徑解決，即應保持系爭建物之事實狀況留待見證評斷，
      豈可自行僱工續建，破壞事證，又逕以一面之詞指訴被告未依約完成建造工程
      ，依法依情依理，其主張實難令人接受。
  ４、依兩造約定，被告競競業業一一完成，焉知工程進度於八十六年十二月六日之
      際，被告之妻為此項工程從三樓跌下，致重度殘廢，原告未盡道義責任不說，
      在此期間竟未經被告同意擅自另請包商將其完工，顯見原告已違約在先。
（二）反訴部分：
  １、依本件契約第五條約定：「工程若有更改時，一切責任及費用由甲方（即反訴
      被告）負責。」至於工程進度，亦完全符合要求進行施工，甚至反訴原告之妻
      在施工中由三樓摔下重傷成殘後，亦繼續施工，迨工程大致完成，只剩細節部
      分，反訴原告欲請款發放工人工資向反訴被告要求給付工程款，詎反訴被告竟
      以面積不足及其他理由拒付工程款，工程因此被迫停頓，其後反訴被告未經反
      訴原告同意下，擅自僱工施作未完成之尾部工程。
  ２、依桃園縣中壢地政事務所（下稱中壢地政所）九十一年九月二十五日至現場所
      測繪之複丈成果圖，建物面積為一百二十一坪，依施工工程價款每坪三萬三千
      元計算，為三百九十九萬三千元，另追加工程部分之項目則陳述如下：
    (1)屋頂突出物：依合約第九項稱三樓半之建物（三樓半之建物無需屋頂突出物）
      ，建築進行中反訴被告口頭要求追加合約為四樓，依其所稱凡屬平頂式之樓屋
      必然有屋頂突出物（頂樓樓梯出入口），故改為四樓後，屋頂突出物必為追加
      之項目。而四層樓樓梯一支：依合約第九項稱三樓半之建物：：，而後才口頭
      追加四層樓房，當然係為追加項目。
    (2)屋頂圍牆：依前二項所載，四層樓房樓項必要圍牆（女兒牆）為安全措施，此
      亦為當然追加項目，計九萬四千九百六十元。
    (3)地面改鋪花岡石：建築進行中兩造又口頭更改地面改鋪花岡石，依原合約第五
      項，所有費用由反訴被告支付，計七十八萬元。樓梯改鋪花岡石四支，其費用
      計三萬二千元。
    (4)二、三、四層改造落地門：兩造亦為口頭更改設計，落地門係為大面工程，工
      程進行時反訴被告如未口頭同意，絕不可能讓反訴原告建築至框架完成。因尚
      未完工，落地門已製作好只是尚未安裝。其費用六萬六千元。一樓全面改造落
      地鋁門之理由亦同上。其費用為三萬八千元。
    (5)四樓廚房追加牆面磁磚（包括水電配管）：依合約第九項，原為三樓半更改成
      四樓，且又要增加廚房設備，當然為追加之部分。其費用為七萬六千八百九十
      六元。
    (6)三樓隔間合計七十四平方公尺，費用為九十六萬二千元。
    (7)太陽能追加配管六千元：因追加太陽能熱水器配管，管料不同，當然為追加項
      目。
    (8)前面改貼二丁掛磁磚：合約第二項第三款之磁磚依反訴被告口頭更改為二丁掛
      ，因磚料不同當然應補貼差額二萬五千元。
    (9)依據合約第九條變更申請費用十萬元。
  ３、是本件工程費用為三百九十九萬三千元，追加工程之費用共一百三十六萬零五
      十六元，故本件工程之工程費總計為五百三十五萬三千零五十六元，反訴被告
      前後支付之工程款為四百九十六萬元，因此尚不足三十九萬三千零五十六元，
      為此，提起反訴請求反訴被告給付工程款。
三、證據：提出八十六年二月二十四日合建契約書影本、診斷證明書影本、工程面積
    及費用計算明細表、收據、發票等各一份為證。
丙、本院依聲請函桃園縣中壢地政事務所會同至現場履勘並測量，並函台灣省建築師
    公會桃園辦事處查詢磁磚建材價格。
    理      由
一、雙方不爭執的事實：
（一）兩造於八十六年二月二十四日簽訂本件契約，由被告承攬施作本件工程，施工
      之工程款，以包工包料每坪三萬三千元計算，工作天為一百二十天。
（二）被告施工至八十六年十二月間，因其妻在施工中墜樓受傷而停工。
（三）被告施作追加工程中花崗石之費用，兩造同意以建材每平方公尺三千三百元計
      算。
二、本件爭點：
（一）本件工程被告施作之建物面積及被告已領之工程款究為多少？
（二）本件工程有無瑕疵？如有瑕疵，其瑕疵修補費用應為多少？
（三）本件工程有無追加工程？如有其項目及費用究為多少？
（四）經計算後，原告可否請求被告退還溢領之工程款？
（五）反訴原告請求反訴被告給付之追加工程款有無理由？
三、本院判斷：
（一）本件工程被告施作之建物面積經本院會同中壢地政所於九十一年九月二十五日
      至現場履勘並測繪，結果第一層至第四層均為八十五、０五平方公尺，屋頂突
      出物為十三、二五平方公尺、陽台為四一、八四平方公尺、雨遮為三、六八平
      方公尺，合計為三百九十八、九七平方公尺，即一百二十、六九坪，有該所製
      作之複丈成果圖在卷可參，原告雖稱前開複丈成果圖所測得之建物面積與建物
      登記謄本及原建照設計面積不符，不能做為計算基準，主張建物面積應以地政
      機關保存登記之面積為準（即九十三、七四坪）。惟中壢地政所為行政機關，
      並為專業之地政機關，受本院委託會同履勘現場並實地測繪，所繪製之成果圖
      係按實地測量而成，因其具有專業性，所製成之複丈成圖自具有公信力，以之
      為計算本件房屋面積之基準，自屬妥適；原告空言否認，要非可採。是本件依
      承攬契約第四條工程價款之約定，以每坪三萬三千元計算，被告已完成之本件
      工程為一百二十、六九坪。另原告雖稱已付工程款總計五百三十萬元，惟被告
      自承收受之工程款為四百九十六萬元（見本卷九十二年十一月十三日言詞辯論
      筆錄），依兩造不爭執之契約書所載，被告簽名領取之工程款總數，計算後共
      四百九十六萬元，有契約書在卷可參，雖原告稱應再加計三十萬元，惟該三十
      萬元之收據，於前揭契約書中載明「之前收據作廢」，顯見該三十萬元部分已
      加計在第一次收款一百四十二萬元之內甚明，此外，原告就其餘超出之數額部
      分，並未提出任何事證證明確有交付被告，故原告此部分之主張尚難採信。則
      本件原告已付之工程款應為四百九十六萬元。因本件工程之施工價款以每坪三
      萬三千元計算，被告已施工之系爭建物面積為一百二十、六九坪，計算後，被
      告應得之工程款為三百九十八萬二千七百七十元（計算式為33000元×120．69
      坪=0000000元）。
（二）按工作有瑕疵者，定作人得定相當期限，請求承攬人修補之。承攬人不於前項
      期限內修補者，定作人得自行修補，並得向承攬人請求償還修補之必要費用。
      民法第四百九十三條第一、二項定有明文。查被告施工完成之系爭建物部分，
      其工程有三十七項瑕疵，有原告提出台灣經濟研究院之鑑定報告一份在卷可參
      ，被告空認否認有瑕疵存在，並未舉證證明，顯非可採。又原告主張在工地支
      付工程款予被告時，當面告知被告要修補瑕疵，但被告僅答稱伊是借牌施工，
      否認有瑕疵（見本院九十二年十月七日之言詞辯論期日筆錄）。是被告對於原
      告要求修補工程瑕疵一事並未爭執，僅否認工程有瑕疵，可見其拒絕修補瑕疵
      之意甚明，則原告於被告拒絕修補工程瑕疵後，自行僱工修補本件工程之瑕疵
      ，並向承攬人之被告請求償還修補工程瑕疵之必要費用，即依法有據。惟原告
      主張修補工程瑕疵所需費用，是否均應允許，則分敘如下：
    (1)泥水衛浴等設備修補費用共五十六萬二千元：此部分之內容含全棟房屋配電、
      衛浴及安裝水電、外牆粉刷、更換鋁窗、磁磚、地面止滑石英磚、化糞池清理
      粉刷排水、廢土清運等事項，惟原告提出之估價所載金額應為五十四萬五千五
      百元，且證人即實際施作之范佐賢到場亦證稱估價單上之詳細細目均有修補到
      （見本院九十三年六月一日之言詞辯論期日筆錄），故原告此部分之主張，於
      五十四萬五千五百元之範圍內，應屬可採，逾此數額之請求，即非可採。
    (2)修補大理石費用八萬元：此部分費用固有原告提出之估價單一紙為證，惟證人
      即出具估價單之羅秀珠到庭稱修補花崗石何時做好的不記得了等語（見同上期
      日筆錄），因該紙估價單僅記載「工資」，並無其他可資辦別是否確有修補花
      崗石之細目，且因證人對施作修補之事亦不記得，故原告是否確僱工修補花崗
      石有關施工瑕疵一事，即非無疑，此外，原告並無其他事證可資證明，故此部
      分之主張，要不足採。
    (3)修補氣密窗費用十一萬五千一百五十元：此部分之修補費用，業據證人即出具
      發票之大業企業行負責人丁志豪到庭證實確有修補鋁門窗等工程瑕疵，並有發
      票一紙在卷可參，因發票所載金額為十一萬零四百一十元，故原告於此範圍內
      之請求，為可採信，逾此則不可採。
    (4)另原告主張因被告施工後無故停工，致原建照失效，原告另行僱工修補瑕疵時
      ，須重新聲請建照，故支出代辦聲請費五萬元，惟原告提出之二紙收據所載，
      複照設計費為三萬元、變更設計費為一萬元，其中變更設計費顯與聲請建照無
      關，自不得請求，故原告可得請求之部分，為有上開收據可憑之複照設計費三
      萬元，逾此亦不可採。
    (5)原告又主張因本件施工工程瑕疵，請求台灣經濟研究院鑑定工程瑕疵，支出鑑
      定費用十萬元，有收據二紙為證，惟鑑定工程瑕疵而支出之鑑定費用，並非屬
      於修補工程瑕疵所支出之費用，故原告此部分之主張，自非可採。
    (6)綜上，原告因修補本件工程瑕疵而支出之費用，其中六十八萬五千九百一十元
      之請求，於法有據，為可採信，逾此範圍之請求，於法不合，為不可採。
（三）被告稱因本件工程有追加工程，所增加之工程費，應由原告負擔。查：
    (1)一至四層樓地面及四支樓梯間改鋪花岡石部分：被告主張依原約定各層樓地板
      及樓梯應鋪設40×40公分之磁磚，於施工進行中，應原告之要求改為鋪設花岡
      石等情。雖原告否認有同意，然衡之一般社會常情，花崗石與一般磁磚之價差
      甚距，若未經定作人要求，實難想像承攬人會自行貼錢為定作人改用較昂貴之
      建材而施工，是原告否認有要求或經其同意而改鋪設花崗石，要非可採，被告
      此部分之主張，應屬可採。惟因鋪設花崗石費用，應扣除未鋪設之一般磁磚所
      節省之費用，而被告鋪設花崗石之面積，經本院會同中壢地政所實地測量結果
      ，一至四層樓及四層梯階所鋪設之花崗石，全部合計為二百七十八、一二平方
      公尺（即八十四、一三坪），有該所九十二年十一月十九日製作之複丈成果圖
      在卷可稽，兩造對此不爭執。至於花崗石之建材價值，於八十六年間之一般行
      情價格，經本院函查台灣省建築師公會桃園辦事處，據其函覆本院之單價分析
      表所示，一、八ＣＭ厚之花崗石每平方公尺單價為三千三百元，兩造對此亦無
      意見，而當時一般40×40公分磁磚之價格，每平方公尺為二百九十元，則被告
      改鋪花崗石所支出之費用為九十一萬七千七百九十六元，扣除節省未鋪設一般
      磁磚之費用八萬零六百五十五元，此部分之費用應為八十三萬七千一百四十一
      元。
    (2)至被告主張其餘如屋頂突出物十五萬六千四百四十元、第四層樓梯一支四萬五
      千元、二至四層樓改四分之三落地門共六萬六千元、一樓落地鋁門三萬八千元
      、屋頂圍牆十萬五千五百十三元、四樓廚房追加牆面磁磚（包括水電配管）三
      萬八千元、變更申請費用十萬元、太陽能追加配管三千元、前面改貼二丁掛磁
      磚二萬五千元等費用，因被告均未提出任何證據可資證明其有上開費用之支出
      ，且被告所稱右述追加工程項目，有部分重覆、部分在原工程範圍內、部分與
      本件工程無關，故均不可採。
（四）是依本件契約，本件工程被告施工完成建物部分之工程款應為三百九十八萬二
      千七百七十元（即120.69×33000＝0000000），被告受領之工程款為四百九十
      六萬元，應退還原告九十七萬七千二百三十元（即0000000－0000000＝977230
      ），又因本件工程瑕疵，原告因此支出之瑕疵修補費為六十八萬五千九百一十
      元，另因本件工程樓地板改鋪設花崗石增加費用為八十三萬七千一百四十一元
      ，計算後，被告應返還原告之工程款為八十二萬五千九百九十九元（即977230
      ＋000000－000000＝825999），及自本件原告起訴狀繕本送達被告之翌日即九
      十一年七月二十七日至清償日止，按年息百分之五計算之利息，於此範圍內原
      告之請求，為有理由，應予允許。逾此數額之請求，因於法無據，為無理由。
      又兩造陳明願供擔保，聲請宣告假執行或免為假執行，經核原告勝訴部分，均
      合於法律規定，爰分別酌定相當之擔保金額宣告之；原告其餘假執行之聲請，
      因訴之駁回而失所依據，不予准許。
（五）反訴部分：反訴原告主張因本件建物有追加工程，依本件契約其費用應由反訴
      被告負擔，經計算後，原施工工程款為三百九十九萬三千元（即121×33000
      ＝0000000），追加工程部分計十一項，費用共一百三十六萬零五十六元，故
      總工程款為五百三十五萬三千零五十六元，扣除反訴被告已付之工程款四百九
      十六萬元，不足部分為三十九萬三千零五十六元，為此請求反訴被告給付其餘
      工程款。反訴被告則稱本件並無追加工程，反訴原告所施作之工程均為原工程
      ，故其主張不可採。本院查：因反訴原告確有施作原承攬契約所未約定之工程
      ，例如樓地板及梯階由一般磁磚改鋪設花崗石，就此部分之變更施工，反訴原
      告自得請求反訴被告給付其價差，計算後其差額詳如右述，惟因扣除反訴原告
      溢領之工程款九十七萬七千二百三十元及反訴被告支出之瑕疵修補費六十八萬
      五千九百一十元後，反訴原告已無剩餘工程款可得請求，故本件反訴原告之主
      張，於法無據，為無理由，應予駁回。反訴原告既受敗訴判決，其假執行之聲
      請即失所依據，應併予駁回。
四、因本案事證已臻明確，兩造其餘主張陳述及所提之證據，均毋庸再予審酌，附此
    敘明。
五、結論：本件原告之訴為一部有理由，一部無理由；被告之反訴，為無理由，依民
    事訴訟法第七十八條、第七十九條前段、第三百九十條第二項、第三百九十二條
    第二項，判決如主文。
中　　　華　　　民　　　國　　九十三　　年　　　七　　　月　　　十六　　日
                                          臺灣桃園地方法院民事第三庭
~B法　　　官　潘進柳
右為正本係照原本作成
如對本判決上訴，須於判決送達後廿日內向本院提出上訴狀
中　　　華　　　民　　　國　　九十三　　年　　　七　　　月　　　十六　　日
~B法院書記官　卓清和
